臺灣高等法院臺中分院刑事裁定　
110年度聲字第2020號
聲  請  人  臺灣高等檢察署臺中檢察分署檢察官     
受  刑  人  林明章




上列聲請人因受刑人數罪併罰有二裁判以上，聲請定其應執行之
刑（聲請案號：110年度執聲字第928號），本院裁定如下：
    主  文
林明章因犯如附表所示各罪所處之刑，應執行有期徒刑拾伍年拾
月。
    理  由
一、聲請意旨略以：受刑人林明章因違反毒品危害防制條例數罪
    ，先後經判決確定如附表。數罪中雖有刑法第50條第1項但
    書所列情形，惟受刑人已請求檢察官聲請定應執行刑，有臺
    灣彰化地方檢察署民國110年7月20日是否聲請定應執行刑聲
    請書足稽，應依刑法第50條第2項、第53條及第51條第5款規
    定，定其應執行之刑，爰依刑事訴訟法第477條第1項規定聲
    請定其應執行刑等語。
二、按行為後法律有變更者，適用行為時之法律，但行為後之法
    律有利於行為人者，適用最有利於行為人之法律，刑法第2
    條第1項定有明文。經查，受刑人林明章犯如附表所示各罪
    行為後，刑法第50條業於102年1月23日，經總統以華總一義
    字第10200012451號令修正公布施行，並自同年月25日生效
    。修正前刑法第50條規定：「裁判確定前犯數罪者，併合處
    罰之。」修正後規定：「裁判確定前犯數罪者，併合處罰之
    。但有下列情形之一者，不在此限：一、得易科罰金之罪與
    不得易科罰金之罪。二、得易科罰金之罪與不得易服社會勞
    動之罪。三、得易服社會勞動之罪與不得易科罰金之罪。四
    、得易服社會勞動之罪與不得易服社會勞動之罪。前項但書
    情形，受刑人請求檢察官聲請定應執行刑者，依第51條規定
    定之。」本件受刑人林明章所犯如附表所示之罪，有得易科
    罰金與不得易科罰金之罪，經比較結果，因法院裁定定應執
    行刑時，未必減免受刑人之刑期，而修正前刑法剝奪受刑人
    原得易刑處分之利益，自屬不利於受刑人，自應適用新法之
    規定，判斷得否定其應執行刑。
三、查本件受刑人林明章因違反毒品危害防制條例等罪，經本院
    判處如附表所示之刑，均經確定在案，有該案件判決書及其
    臺灣高等法院被告前案紀錄表在卷可稽。而受刑人所犯如附
    表所示之各罪，編號1至2所示之罪均為得易科罰金、得易服
    社會勞動之罪（依98年12月30日修正公布、99年1月2日施行
    亦即現行之刑法第41條第8項：「第1項至第4項及第7項之規
    定，於數罪併罰之數罪均得易科罰金或易服社會勞動，其應
    執行之刑逾6月者，亦適用之。」規定，編號1、2所示之罪
    於修法後均得易科罰金及易服社會勞動，原確定判決及減刑
    、定刑裁定均未及適用，依法律從輕從新適用原則，自應為
    有利於受刑人之認定），編號3所示之罪則為不得易科罰金
    、不得易服社會勞動之罪，合於刑法第50條第1項但書之情
    形。茲檢察官依受刑人林明章之請求聲請合併定其應執行之
    刑，有卷附受刑人110年7月20日之「臺灣彰化地方檢察署（
    日股）刑法第50條第1項但書案件是否聲請定刑聲請書」可
    稽，本院審核認聲請為正當，定其應執行之刑。
四、末按附表編號1至2所示之罪，曾經臺灣高等法院臺中分院以
    96年度聲減字第2852號裁定應執行有期徒刑8月，並於96年1
    0月18日確定，則附表編號1至2原裁判關於定應執行刑部分
    之基礎，將因本院重新裁定而使原定應執行刑當然失效，本
    院自可更定如附表所示之罪之應執行之刑，惟考量法律性內
    部界限之拘束，更不得重於原裁判原定之應執行刑，使受刑
    人陷於更不利之結果，並衡酌受刑人人格、所犯各罪侵害法
    益之異同、對侵害法益之加重效應及時間、空間之密接程度
    ，刑罰邊際效應隨刑期而遞減及行為人所生痛苦程度隨刑期
    而遞增，考量受刑人復歸社會之可能性，而為整體評價後，
    爰定應執行刑如主文所示。
據上論斷，應依刑事訴訟法第477條第1項，刑法第53條、第51條
第5款，裁定如主文。 　　
中　　華　　民　　國　　110 　年　　8 　　月　　26　　日
            刑事第九庭  審判長法　官　紀　文  勝
                              法　官　紀  佳  良
                              法　官　賴  妙  雲
以上正本證明與原本無異。
如不服本裁定，應於收受送達後5日內向本院提出抗告書狀。因
疫情而遲誤不變期間，得向法院聲請回復原狀。

                              書記官  林  玉  惠
　　　　　　　　　　　　　　　
中　　華　　民　　國　　110 　年　　8 　　月　　26　　日
受刑人林明章定應執行刑案件一覽表
編號  1  2 3 罪名   毒品危害防制條例 毒品危害防制條例 毒品危害防制條例 宣告刑  有期徒刑11月 （96年減刑後：有期徒刑5月又15日） 有期徒刑6月 （96年減刑後：有期徒刑3月） 有期徒刑15年4月 犯罪日期  95.11.16至     96.02.26 95.11.16至     96.02.06 95年10月間某日起至95年11月間某日 偵查(自訴)機關年度及案號  彰化地檢96年度毒偵字第495號等 彰化地檢96年度毒偵字第495號等 彰化地檢95年度 偵字第10611號 最後 事 實 審 法院 臺灣高等法院 臺中分院 臺灣高等法院 臺中分院 臺灣高等法院 臺中分院  案號 96年度上訴字第 1340號 96年度上訴字第 1340號 96年度上訴字第 2907號  判決日期 96.06.20 96.06.20 97.07.08 確定判決 法院 臺灣高等法院 臺中分院 臺灣高等法院 臺中分院 臺灣高等法院 臺中分院  案號 96年度上訴字第 1340號 96年度上訴字第 1340號 96年度上訴字第 2907號  確定判決日期 96.07.30 96.07.30 97.8.12 得易科、易服社勞否之案件  得易科 得社勞 得易科 得社勞 不得易科 不得社勞 備註  彰化地檢96年度執字第4314號 彰化地檢96年度執字第4314號 彰化地檢97年度執字第6416號   附表編號1至2，曾定應執行有期徒刑1年3月，嗣96年減刑後，經臺灣高等法院臺中分院96年度聲減字第2853號裁定定應執行有期徒刑8月（彰化地檢96年度執減更字第4245號）